【裁判字號】    97,上訴,933
【裁判日期】    970515
【裁判案由】    毒品危害防制條例
【裁判全文】
臺灣高等法院刑事判決                 97年度上訴字第933號
上  訴  人
即  被  告  甲○○
上列上訴人即被告因毒品危害防制條例案件，不服臺灣板橋地方
法院96年度訴字第3382號，中華民國97年1月14日第一審判決（
起訴案號：臺灣板橋地方法院檢察署96年度毒偵字第6394號），
提起上訴，本院判決如下：
    主  文
上訴駁回。
    事  實
一、甲○○前因施用毒品案件，經臺灣板橋地方法院以89年度毒
    聲字第5202號裁定送觀察、勒戒後，認有繼續施用毒品傾向
    ，經該院以89年度毒聲字第5558號裁定令入戒治處所施以強
    制戒治，期間再經該院以90年度毒聲字第865號裁定停止戒
    治處分付保護管束，而於民國（下同）90年9月25日期滿未
    經撤銷視為執行完畢，並經臺灣板橋地方法院檢察署檢察官
    以92年度戒毒偵字第216號為不起訴處分確定。其復於前開
    強制戒治執行完畢後5年內之95年7月底某日起至同年8月3日
    ，再因施用第一級毒品多次，經該院以95年度訴字第2989號
    判決判處有期徒刑8月確定，嗣經該院以96年度聲減字第
    1515號裁定減為有期徒刑4月，如易科罰金，以新臺幣1千元
    折算1日，甫於96年7月16日易科罰金執行完畢。
二、詎甲○○仍不知悔改，另基於施用第一級毒品之犯意，於96
    年8 月17日凌晨5 時許，在臺中縣太平市○○○○街11號住處
    之防火巷內，以針筒注射之方式，施用第一級毒品海洛因（
    下簡稱海洛因）1 次。嗣於同日下午5 時許，在臺北縣新莊
    市○○路○ 段與自立街口處為警查獲，並當場扣得其所有之
    海洛因（淨重0.23公克、驗餘淨重0.21公克）1 包。
三、案經臺北縣政府警察局新莊分局報請臺灣板橋地方法院檢察
    署檢察官偵查後提起公訴。
    理    由
一、上訴人即被告甲○○經本院合法傳喚無正當理由未到庭；但
    查上揭犯罪事實，業據被告甲○○於檢察官訊問及原審審理
    時均坦承不諱，並有扣押筆錄1份附卷可稽，而其於96年8月
    17 日為警查獲經採集尿液送台灣檢驗科技股份有限公司囑
    託鑑定結果，確呈鴉片類之陽性反應，有該公司96年9月3日
    濫用藥物尿液檢驗報告1份在卷可稽；而查獲當日扣案之白
    色粉末1包經台灣檢驗科技股份有限公司以氣相層析質譜儀
    法鑑驗，呈海洛因陽性反應，淨重0.23公克、驗餘淨重0.21
    公克，亦有該公司96年9月29日濫用藥物檢驗報告1件在卷可
    憑，均足以佐證被告自白與事實相符，堪以採信。再被告前
    因施用毒品案件，經臺灣板橋地方法院以89年度毒聲字第
    5202 號裁定送觀察、勒戒後，認有繼續施用毒品傾向，經
    該院以89年度毒聲字第5558號裁定令入戒治處所施以強制戒
    治，期間再經該院以90年度毒聲字第865號裁定停止戒治處
    分付保護管束，而於90年9月25日期滿未經撤銷視為執行完
    畢，並經臺灣板橋地方法院檢察署檢察官以92年度戒毒偵字
    第216號為不起訴處分確定。其復於前開強制戒治執行完畢
    後5年內之95年7月底某日起至同年8月3日，再因施用第一級
    毒品多次，經該院以95年度訴字第2989號判決判處有期徒刑
    8月確定等情，有該院前開判決書及本院被告前案紀錄表各1
    份附卷可稽，足徵被告係於強制戒治執行完畢後5年內，復
    有施用第一級毒品犯行而經法院判處罪刑後，再為本案施用
    第一級毒品之事證明確，已非毒品危害防制條例第20、23條
    所定之「初犯」或「5年後再犯」情形（最高法院95年度第7
    次刑事庭會議紀錄參照），自應依法論科。
二、核被告甲○○所為，係犯毒品危害防制條例第10條第1 項之
    施用第一級毒品罪。被告為施用海洛因而持有海洛因之行為
    ，係其施用毒品犯行之當然結果，不另論罪。又被告前因施
    用第一級毒品案件，經臺灣板橋地方法院以95年度訴字第
    2989號判決判處有期徒刑8月確定，嗣經該院以96年度聲減
    字第1515號裁定減為有期徒刑4月，如易科罰金，以新臺幣1
    千元折算1日，甫於96年7月16日易科罰金執行完畢，有前開
    本院被告前案紀錄表在卷足徵，其於有期徒刑執行完畢5年
    內故意犯本案有期徒刑以上之罪，依刑法第47條第1項規定
    成立累犯，應加重其刑。
三、原審經詳細調查及審理後，基於以上相同之認定，並審酌被
    告前已有因施用第一級毒品經法院判處刑罰之前科紀錄，竟
    於獲得減刑寬典後，仍不思尋求正當之身心發展，再次施用
    足以導致精神障礙、性格異常，甚至造成生命危險之海洛因
    ，戕害一己之身心健康，對社會治安可能之危害程度非微，
    惟其於犯後尚知坦認犯行，並曾至醫院接受毒癮替代療法，
    有行政院衛生署臺北醫院96年11月13日診斷證明書1紙在卷
    可參等一切情狀，量處有期徒刑十月。至扣案海洛因淨重
    0.21公克係查獲之第一級毒品，併依毒品危害防制條例第18
    條第1項前段規定，諭知沒收銷燬（因檢驗需要而經取用滅
    失之部分，則不再宣告沒收銷燬）；另扣案包裹上開海洛因
    之包裝袋1個，係用於包裹毒品，防止其裸露、潮濕，便於
    攜帶施用，且為被告所有之物，業據被告供明無誤，原審併
    依刑法第38條第1項第2款規定，宣告沒收之。經核原審上開
    認事用法均無違誤，量刑亦稱允恰。被告上訴指稱其目前已
    接受替代療法，飲用美沙冬治療毒癮，另其罹患精神疾病，
    且犯罪後坦承犯行，態度良好，因認原審所為量刑過重，請
    求從輕量刑云云，為無理由，應予駁回。
四、被告經本院合法傳喚，無正當理由未於審理期日到庭應訊，
    此有本院傳票送達證書、審理期日筆錄及報到單、在監在押
    及戶役政資料查詢結果在卷足稽，本院爰不待其陳述逕為判
    決。
五、據上論斷，應依刑事訴訟法第368條、第371條，判決如主文
    。
本案經檢察官曾忠己到庭執行職務。
中    華    民    國    97    年    5    月    15    日
            刑事第九庭審判長法  官  陳貽男
                            法  官  許宗和
                            法  官  周盈文
以上正本證明與原本無異。
如不服本判決，應於收受送達後十日內向本院提出上訴書狀，其
未敘述上訴之理由者並得於提起上訴後十日內向本院補提理由書
（均須按他造當事人之人數附繕本）。
                            書記官  余姿慧
中    華    民    國    97    年    5    月    15    日
附錄：本案論罪科刑法條全文
毒品危害防制條例第10條第1項
施用第一級毒品者，處6 月以上5 年以下有期徒刑。


司法院資訊處製作；財團法人民間司法改革基金會備份。
